# Лабораторная работа №1


#### Упражнение 1

Данное упражнение основано на данных `College`, которые находятся в файле `College.csv`. Они содержат значения различных переменных для 777 университетов и колледжей США. Переменными являются:

* `Private`: индикатор общественный/частный;
* `Apps`: количество поданых заявлений;
* `Accept`: количесто принятых заявлений;
* `Enroll`: количество новых зачисленных студентов;
* `Top10perc`: новые студенты из топ 10% по успеваемости в средней школе;
* `Top25perc`: новые студенты из топ 25% по успеваемости в средней школе;
* `F.Undergrad`: количество студентов, работающих на полную ставку;
* `P.Undergrad`: количество студентов, работающих на неполную ставку;
* `Outstate`: студенты из других штатов;
* `Room.Board`: стоимость проживания;
* `Books`: стоимость учебников;
* `Personal`: личные расходы;
* `PhD`: процент преподавателей с Ph.D.;
* `Terminal`: процент преподавателей с terminal degree;
* `S.F.Ratio`: отношение количества студентов к количеству преподавателей;
* `perc.alumni`: процент выпускников, которые делают пожертвования;
* `Expand`: расходы на обучение одного студента;
* `Grad.Rate`: выпускные оценки.

Предварительно данные могут быть просмотрены в Excel или в текстовом редакторе.

(a) Используйте функцию `read.csv()` для того, чтобы считать данные в **R**. Назовите загруженные данные `college`. Убедитесь, что директория для данных соответствует их расположению на диске.

(b) Просмотрите данные используя функию `fix()`. Вы должны заметить, что первый столбец данных -- это названия университетов. Не хотелось бы, чтобы **R** воспринимал их как данные. Однако, может быть полезным сохранить их для будущего использования. Попробуйте следующие команды:

```{r, eval = FALSE}
rownames(college) = college[, 1]
fix(college)
```

Сейчас вы должны увидеть, что появился столбец `row.names` c названиями университетов. Это означает, что **R** присвоил каждой строке имя, соответствующее университету. При этом **R** не будет пытаться проводить вычисления над именами строк. Однако, нам все еще нужно удалить первый стобец данных, в которых хранятся имена университетов. Попробуйте

```{r, eval=FALSE}
college = college[, -1]
fix(college)
```

Сейчас вы должны увидеть, что первый столбец данных это `Private`. Заметьте, что другой столбец с именем `row.names` сейчас находится перед столбцом `Private`. Однако, это не столбец данных, а имена, которые **R** присваивает строкам.

(c) (i) Используйте функцию `summary()`, чтобы воспроизвести краткое описание данных;

    (ii) Используйте функцию `pairs()`, чтобы воспроизвести матрицу точечных диаграмм для первых десяти переменных данных. Вы можете сослаться на первые десять столбцов матрицы `A` используя `A[, 1:10]`;
    (iii) Используйте функцию `plot()`, чтобы воспроизвести диаграмму размаха для переменной `Outstate` относительно переменной `Private`;
    (iv) Создайте новую качественную переменную `Elite` путем разбиения на группы переменной `Top10perc`. Разбиение университетов на две группы будет зависеть от того, превышает ли процент студентов пришедших из топ 10% по успеваемости в средней школе 50%.

```{r, eval=FALSE}
Elite = rep("No", nrow(college))
Elite[college$Top10perc > 50] = "Yes"
Elite = as.factor(Elite)
college = data.frame(college, Elite)
```
    
Используйте функцию `summary()`, чтобы посмотреть сколько существует элитных университетов. Используйте функцию `plot()`, чтобы воспроизвести  диаграмму размаха переменной `Outstates` относительно переменной `Elite`.

(c) (v) Используйте функцию `hist()`, чтобы воспроизвести гистограмму с различной шириной интервала разбиения для нескольких количественных переменных. Полезной может оказаться команда `par(mfrow = c(2, 2))`. Она разделит окно вывода на четыре области и, таким образом, можно будет одновременно вывести четыре графика. Изменяя аргументы этой функции можно разделить окно вывода другими способами.

#### Упраженение 2

Это упражнение основано на данных `Boston` об условиях проживания в окрестностях Бостона.

(a) Для начала загрузите данные `Boston`. Эти данные являются частью **R** библиотеки `MASS`.

Подгрузите бибилиотеку
```{r, eval=FALSE}
library(MASS)
```
Данные содержатся в объекте `Boston`

```{r, eval=FALSE}
Boston
```

Чтобы прочитать информацию об этих данных выполните

```{r, eval=FALSE}
?Boston
```

Сколько строк в данном множестве? Сколько столбцов? Что представляют собой строки и столбцы?

(b) Постройте несколько точечных диаграмм для предикторов (переменных) из этого множества. Опишите полученные результаты.

(c) Связаны ли какие-либо предикторы с уровнем преступности? Если да, то укажите каким образом.

(d) Имеют ли какие-либо районы Бостона чрезмерно высокий уровень преступности? Уровень налогов? Отношение количества учеников к количеству учителей? Прокомментируйте размах каждого из предикторов.

(e) Сколько районов Бостона граничат с рекой Чарльз?

(f) Какое медианное значение для отношения количества учеников к количеству учителей среди районов множества данных?
 
(g) Какой из районов Бостона имеет наименьшее медианное значение для стоимости собственного жилья? Каковы значения других предикторов для этого района и как эти значения соотносятся со значениями данных предикторов в целом? Прокомментируйте ваши выводы.

(h) В каком количестве районов среднее число комнат в жилом помещении больше 7? Больше 8? Прокомментируйте районы, в которых среднее число комнат в жилом помещении больше 8.


